臺灣臺南地方法院刑事判決
111年度易字第504號
公  訴  人  臺灣臺南地方檢察署檢察官
被      告  謝炳煌



上列被告因毀損案件，經檢察官提起公訴（111年度偵字第2025
號），本院判決如下：
    主  文
謝炳煌犯毀損他人物品罪，處罰金新臺幣參仟元，如易服勞役，
以新臺幣壹仟元折算壹日。
    事  實
一、謝炳煌於民國110年12月22日上午10時許，在臺南市○區○○○
    路0號「許石音樂圖書館」之停車場內，見方怡君將車牌號
    碼000-0000號普通重型機車停放該處，竟基於毀損之犯意，
    趁無人注意之際，徒手拔取上開機車前輪之氣嘴，致上開機
    車前輪因此漏氣而無法使用，足生損害於方怡君。嗣方怡君
    察覺有異報警處理，經警循線查悉上情。
二、案經方怡君訴由臺南市政府警察局第五分局報告臺灣臺南地
    方檢察署檢察官偵查起訴。
    理  由
一、關於證據能力之認定：
  ㈠本案所引用具傳聞證據性質之供述證據，因檢察官、被告謝
    炳煌於本案言詞辯論終結前，均未爭執證據能力，本院審酌
    前開證據之作成或取得之狀況，並無非法或不當取證之情事
    ，且亦無顯不可信之情況，依刑事訴訟法第159條之5規定，
    均具有證據能力。
  ㈡其餘所引用卷內非供述證據性質之證據資料，均無違反法定
    程序取得之情形，依刑事訴訟法第158條之4規定反面解釋，
    亦應有證據能力，合先敘明。
二、認定犯罪事實之證據及理由：
  ㈠訊據被告固坦承於前揭時、地，曾接近上開機車，惟矢口否
    認有何毀損犯行，辯稱：我有動到上開機車，但沒有拔氣嘴
    ，不知道上開機車為何漏氣云云。
  ㈡經查：
  ⒈被告於前揭時、地，有碰觸上開機車，致機車車體前端晃動
    ，並有右手丟棄物品之動作，嗣被害人發覺上開機車前輪漏
    氣，經勁揚車業有限公司檢查結果為前輪輪胎氣嘴遭破壞等
    情，業據被告供承在卷，核與證人即告訴人方怡君於警詢、
    偵查中之證述相符（見警卷第7頁至第8頁，偵卷第24頁至第
    25頁），並有勁揚車業有限公司開立之統一發票、現場照片
    、監視器錄影光碟及監視器錄影畫面翻拍照片、車輛詳細資
    料報表在卷可稽（見警卷第11頁至第25頁），此部分之事實
    即堪認定。
  ⒉觀諸前揭監視器錄影光碟及監視器錄影畫面翻拍照片，可知告
    訴人騎乘上開機車進入「許石音樂圖書館」停車場時，機車
    輪胎並無異常，被告於告訴人停妥機車離去後，曾二度接近
    並碰觸上開機車，致機車車體前端晃動後，有起身注視右手
    ，再以右手丟棄物品之動作，嗣被害人騎乘上開機車離去時
    ，前輪已呈胎壓不足之狀態。準此，在告訴人停放上開機車
    之期間，僅有被告曾碰觸上開機車，之後上開機車即有前輪
    輪胎氣嘴遭破壞之情形，益徵上開機車前輪輪胎氣嘴於前揭
    時、地有遭被告毀損，始造成胎壓不足，被告辯稱無何毀損
    之犯行云云，自不可採。
　㈢綜上所述，本案事證明確，被告之犯行洵堪認定，應予依法
    論科。　　　
三、論罪科刑：
　㈠核被告所為，係犯刑法第354條之毀損他人物品罪。
　㈡爰審酌被告與告訴人素不相識，無端拔取上開機車前輪之氣
    嘴，致告訴人蒙受損害，所為對社會治安及他人財產安全均
    造成危害，殊為不該，更足見其漠視他人財物之所有權，法
    紀觀念薄弱；復考量被告犯後矢口否認犯行之態度，兼衡所
    毀損物品之價值、迄未與告訴人達成和解或成立調解之情形
    ，暨其自陳小學肄業、離婚、育有3名成年子女、現無業、
    家庭經濟狀況勉持（見本院卷第32頁）等一切情狀，量處如
    主文所示之刑，並諭知易服勞役之折算標準，以示懲儆。
據上論斷，應依刑事訴訟法第299條第1項前段，判決如主文。
本案經檢察官蔡宗聖提起公訴，檢察官林容萱到庭執行職務。
中華民國111年6月13日
                    刑事第四庭 法  官  王鍾湄
以上正本證明與原本無異。
如不服本判決應於收受本判決後20日內向本院提出上訴書狀，並
應敘述具體理由。其未敘述上訴理由者，應於上訴期間屆滿後20
日內向本院補提理由書狀（均須按他造當事人之人數附繕本）「
切勿逕送上級法院」。 
　　　　　　　　　　　　　　　 書記官　蘇冠杰　　　　　
中　　華　　民　　國　　111 　 年　　6 　 月　　13　  日
附錄本案論罪科刑法條：
刑法第354條
毀棄、損壞前2條以外之他人之物或致令不堪用，足以生損害於
公眾或他人者，處2年以下有期徒刑、拘役或15,000元以下罰金
。